【裁判字號】    97,易,56
【裁判日期】    970227
【裁判案由】    毒品危害防制條例
【裁判全文】
臺灣臺北地方法院刑事判決                97年度易字第56號
    公  訴  人  臺灣臺北地方法院檢察署檢察官
    被      告  甲○○
上開被告因違反毒品危害防制條例案件，經檢察官提起公訴（九
十六年度毒偵字第三一八六號），因被告於本院準備程序中就被
訴事實為有罪之陳述，經裁定改進行簡式審判程序，本院判決如
下：
    主  文
甲○○施用第二級毒品，累犯，處有期徒刑壹年。
扣案含第二級毒品安非他命殘留之殘渣袋壹個、削尖塑膠吸管壹
支、玻璃球吸食器壹個均沒收銷燬。
    事  實
一、甲○○前於民國八十七年間因施用毒品案件，經臺灣高等法
    院以八十七年度上易字第四二七二號裁定送觀察、勒戒，因
    無繼續施用毒品之傾向，而經臺灣高等法院於八十七年十二
    月三十一日以八十七年度上易字第四二七二號判決免刑確定
    ，並於八十七年十月十七日執行完畢出監；又因施用毒品案
    件，經本院以八十八年度毒聲字第九六五號裁定送觀察、勒
    戒，因無繼續施用毒品之傾向，而經臺灣臺北地方法院檢察
    署檢察官於八十八年十月三十日以八十八年度毒偵緝字第六
    四號不起訴處分確定，並於八十八年十月十五日執行完畢出
    監；另因施用毒品案件，經臺灣士林地方法院以八十九年度
    毒聲字第一二三一號裁定令入戒治處所施以強制戒治，迄於
    九十年九月五日因停止戒治付保護管束期滿未經撤銷而執行
    完畢，刑案部分，經臺灣士林地方法院以八十九年度簡字第
    六二七號判處有期徒刑六月確定，迄於九十一年六月二十八
    日因易科罰金而執行完畢；復因施用毒品案件，經本院以九
    十二年度易字第一七二一號判處有期徒刑六月確定，迄於九
    十三年十月一日易科罰金執行完畢；再因施用毒品案件，經
    本院以九十三年度易字第六三五號判處有期徒刑十月，經臺
    灣高等法院以九十三年度上易字第一五二八號駁回上訴確定
    （下稱第一案）；又因施用毒品案件，經本院以九十四年度
    易字第一五三七號判處有期徒刑十月確定（下稱第二案），
    第一案、第二案接續執行至九十六年二月九日縮短刑期執行
    完畢出監，竟仍不知悔改，於九十六年十月四日下午五時為
    警查獲採尿往前回溯九十六小時內某時，在不詳處所，施用
    第二級毒品安非他命一次，嗣於九十六年十月四日下午五時
    許為警持搜索票搜索甲○○位於臺北市○○街二二一巷一八
    九之一號住處，而扣得含第二級毒品安非他命殘留之殘渣袋
    一個、削尖塑膠吸管一支及玻璃球吸食器一個，始查悉上情
    。
二、案經臺北市政府警察局中山分局報請臺灣臺北地方法院檢察
    署檢察官偵查起訴。
    理  由
一、上開犯罪事實，業據被告甲○○於本院審理中坦白承認，被
    告於九十六年十月四日為警查獲時所採得之尿液經送臺灣尖
    端先進生技醫藥股份有限公司檢驗，呈安非他命類陽性反應
    ，有該公司出具之濫用藥物檢驗報告在卷可參，被告自白與
    事實相符；另被告前於八十七年間因施用毒品案件，經臺灣
    高等法院以八十七年度上易字第四二七二號裁定送觀察、勒
    戒，因無繼續施用毒品之傾向，而經臺灣高等法院於八十七
    年十二月三十一日以八十七年度上易字第四二七二號判決免
    刑確定，並於八十七年十月十七日執行完畢出監；又因施用
    毒品案件，經本院以八十八年度毒聲字第九六五號裁定送觀
    察、勒戒，因無繼續施用毒品之傾向，而經臺灣臺北地方法
    院檢察署檢察官於八十八年十月三十日以八十八年度毒偵緝
    字第六四號不起訴處分確定，並於八十八年十月十五日執行
    完畢出監；另因施用毒品案件，經臺灣士林地方法院以八十
    九年度毒聲字第一二三一號裁定令入戒治處所施以強制戒治
    ，迄於九十年九月五日因停止戒治付保護管束期滿未經撤銷
    而執行完畢；復因施用毒品案件，經本院以九十二年度易字
    第一七二一號判處有期徒刑六月確定，迄於九十三年十月一
    日易科罰金執行完畢；再因施用毒品案件，經本院以九十三
    年度易字第六三五號判處有期徒刑十月，經臺灣高等法院以
    九十三年度上易字第一五二八號駁回上訴確定；又因施用毒
    品案件，經本院以九十四年度易字第一五三七號判處有期徒
    刑十月確定等情，有臺灣高等法院被告前案紀錄表及相關判
    決書、不起訴處分書在卷可參，是本案被告於強制戒治執行
    完畢後五年內再犯施用第二級毒品安非他命之犯行，堪以認
    定。
二、查安非他命，係毒品危害防制條例第二條第二項所規定之第
    二級毒品，故核被告所為，係犯毒品危害防制條例第十條第
    二項之施用第二級毒品罪。又被告持有安非他命以施用，持
    有之低度行為，應為施用之高度行為所吸收，不另論罪。另
    被告前所受有期徒刑之宣告及執行完畢之情如犯罪事實欄所
    載，有臺灣高等法院被告前案紀錄表一份在卷可參，被告於
    有期徒刑執行完畢後五年內故意再犯本案有期徒刑以上之罪
    ，為累犯，應依刑法第四十七條第一項之規定加重其刑。爰
    審酌被告於本院審理中坦承犯行，犯後態度尚佳，又因施用
    毒品受觀察、勒戒、強制戒治後，仍不知戒絕毒癮，再次施
    用危害自己身體健康之毒品而為警查獲，施用毒品之期間、
    數量、次數等情狀，量處如主文所示之刑。
三、扣案之殘渣袋一個、削尖塑膠吸管一支及玻璃球吸食器一個
    ，係供被告施用第二級毒品安非他命之用等情，為被告供述
    明確可按，且有臺北市政府警察局中山分局查獲涉嫌毒品危
    害防制條例毒品初步檢驗報告書在卷可參，是扣案之上開物
    品確仍有第二級毒品安非他命殘留，因無從分離，是均應依
    毒品危害防制條例第十八條第一項前段之規定沒收銷燬。
據上論斷，應依刑事訴訟法第二百八十四條之一、第二百七十三
條之一第一項前段、第二百九十九條第一項前段，毒品危害防制
條例第十條第二項、第十八條第一項前段，刑法第十一條前段、
第四十七條第一項，判決如主文。
本案經檢察官王鑫健到庭執行職務
中    華    民    國    97    年    2     月    27    日
                        臺灣臺北地方法院刑事第八庭
                            法  官  唐于智
上正本證明與原本無異。
如不服本判決，應於判決送達後10日內，向本院提出上訴狀。
                            書記官  陳家欣
中    華    民    國    97    年    3     月    3     日
附錄本案論罪法條
毒品危害防制條例第10條第2 項
施用第二級毒品者，處3 年以下有期徒刑。


司法院資訊處製作；財團法人民間司法改革基金會備份。
